臺灣屏東地方法院刑事判決　　　　　　　100年度訴字第553號
公　訴　人　臺灣屏東地方法院檢察署檢察官
被　　　告　簡契
上列被告因妨害風化案件，經檢察官提起公訴（100 年度偵字第
1178號），被告於本院準備程序中就被訴事實為有罪之陳述，經
本院合議庭裁定由受命法官獨任進行簡式審判程序，並判決如下
：
    主  文
簡契犯圖利容留性交罪，處有期徒刑陸月，如易科罰金，以新臺
幣壹仟元折算壹日。
    事  實                                
一、簡契基於使女子與他人為性交行為而媒介、容留以營利之意
    圖，於民國100 年1 月3 日凌晨2 時50分許前某時，在屏東
    縣內埔鄉長青巷159 號租屋處，媒介、容留已滿18歲之成年
    女子江美珍（由警方另依社會秩序維護法處理）在該處所與
    男客潘慶獎為性交之行為1 次，江美珍該次性交易索費新臺
    幣（下同）1,200 元，簡契可抽取400 元以營利。嗣於100
    年1 月3 日凌晨2 時50分許，經警前往上址臨檢，在上址房
    間內查獲江美珍與潘慶獎業已在房間內完成性交易，而查悉
    上情。
二、案經屏東政府警察局內埔分局報請臺灣屏東地方法院檢察署
    檢察官偵查起訴。
    理  由                                
一、按簡式審判程序之證據調查，不受第159 條第1 項之限制，
    刑事訴訟法第273 條之2 定有明文，是依上開規定，於行簡
    式審判程序之案件，被告以外之人於審判外之陳述，除有其
    他不得作為證據之法定事由外，應認具有證據能力。查本案
    如下引用被告以外之人於審判外之陳述，因本案採行簡式審
    判程序，復無其他不得作為證據之法定事由，揆諸首揭說明
    ，應認均具有證據能力，合先敘明。
二、上揭犯罪事實，業據被告簡契於警詢、偵查及本院審理時坦
    承不諱（參見警卷第5 頁、本院卷第17頁背面、第19頁背面
    、第20頁背面），並經證人江美珍證述被告是媒介伊與他人
    從事性交易的老闆，伊從事性交易索價1,200 元，伊可拿走
    800 元，其餘400 元則作為被告媒介之佣金等語綦詳（參見
    警卷第7 頁，偵查卷第17頁），復據證人潘慶獎證稱伊100
    年1 月3 日晚間行經前開性交易之地點前，被告就媒介伊與
    江美珍為性交易，費用為1,200 元，伊有與江美珍完成該次
    性交易等語明確（參見警卷第11頁，偵查卷第17頁），並有
    查獲時之現場照片6 張（參見警卷第19至21頁）附卷可資佐
    證。被告自白核與事實相符，本件事證明確，被告犯行堪以
    認定，應依法論科。
三、按刑法第231 條第1 項所謂「媒介」指居間介紹，使男女因
    行為人之介紹牽線行為而能與他人為性交或猥褻之行為；「
    容留」指提供為性交或猥褻之行為之場所而言。又刑法第23
    1 條所規定媒介與容留之犯罪態樣，固不以兼有為限，如有
    其一，罪即成立，惟若兼有之而行為人同一時（即媒介後進
    而容留為性交之行為），仍應包括構成一罪，媒介之低度行
    為為容留之高度之行為所吸收，僅論以容留行為，最高法院
    95年度台上字第321 號、100 年度台上字第2478號判決意旨
    可資參照。查被告意圖使江美珍與男客潘慶獎為性交易，先
    為其媒介後進而以其承租處房間供其與男客潘慶獎為性交易
    ，其該次性交易之對價，被告可收取400 元代價營利，核被
    告所為，係犯刑法第231 條第1 項之圖利容留性交罪。公訴
    人認被告所為構成同條項之圖利媒介性交罪，容有誤會，尚
    非允恰，惟該罪名因與本院前揭認定之意圖營利容留性交罪
    屬同一條項，僅罪名有異，本院尚無變更起訴法條之必要，
    併此敘明。被告先媒介女子，進而容留上開女子在上址房間
    內與他人為性交行為，媒介之低度行為，應為容留之高度行
    為所吸收；且媒介、容留使女子與他人為性交行為前之猥褻
    低度行為，為使女子與他人為性交之高度行為所吸收，均不
    另論罪。
四、爰審酌被告前已因連續媒介、容留女子與他人為性交或猥褻
    行為為警查獲而經臺灣嘉義地方法院90年度訴字第141 號判
    決判處有期徒刑10月，緩刑3 年確定，足認其素行不佳，媒
    介女子從事有損人格尊嚴之行業，危害善良風俗至鉅，並參
    酌其因智識程度較低而為此犯行，所為本案行為距前開犯行
    已久，媒介、容留性交易次數僅1 次、犯罪所得不多，復於
    犯罪後坦承犯行，態度尚佳等一切情狀，量處如主文所示之
    刑，並依刑法第41條第1 項前段之規定，諭知易科罰金之折
    算標準，以示懲儆。蒞庭檢察官對被告前開妨害風化犯行具
    體求處有期徒刑8 月，固非無見，惟本院斟酌前開事項，認
    公訴人所求刑度略嫌過重，附此敘明。
據上論斷，應依刑事訴訟法第273 條之1 第1 項、第299條第1項
前段，刑法第231 條第1 項、第41條第1 項前段，刑法施行法第
1條之1，判決如主文。
本案經檢察官陳立興到庭執行職務。
中    華    民    國   100    年    6     月    23    日
                    刑事第五庭  法  官  謝濰仲
以上正本證明與原本無異。
如不服本判決應於收受判決後10日內向本院提出上訴書狀，並應
敘述具體理由；其未敘述上訴理由者，應於上訴期間屆滿後20日
內向本院補提理由書（均須按他造當事人之人數附繕本）「切勿
逕送上級法院」。
中    華    民    國   100    年    6     月    23    日
                                 書記官  陳佳君
附錄本案論罪科刑法條全文︰
中華民國刑法第231條第1項：
意圖使男女與他人為性交或猥褻之行為，而引誘、容留或媒介以
營利者，處5 年以下有期徒刑，得併科10萬元以下罰金。以詐術
犯之者，亦同。